臺灣高等法院交通事件裁定          100年度交抗字第1037號
抗  告  人
即受處分人  李濬明
上列抗告人因違反道路交通管理處罰條例案件，不服臺灣板橋地
方法院，中華民國100年6月30日所為裁定（100年度交聲字第203
4號，原處分案號：交通部公路總局臺北區監理所板橋監理站100
年2月15日板監裁字第裁00-000000000號），提起抗告，本院裁
定如下：
    主  文
抗告駁回。
    理  由
一、原裁定意旨略以：受處分人李濬明之戶籍地址自民國95年8
    月24日即遷入「（改制前）臺北縣中和市○○路576之1號」
    迄今，而本件裁決書已於100年2月18日送達受處分人之上開
    住所，因於送達處所未會晤受處分人本人，亦無受領文書之
    同居人、受雇人或應受送達處所接收郵件人員，郵局人員遂
    以寄存方式送達，即將送達通知書1紙黏貼於應受送達人住
    所地門首，另1份置於該送達處所信箱，並將應送達之裁決
    書於同日寄存於中和中正路郵局以為送達，依行政程序法第
    74 條第1項、第2項規定，裁決書已於100年2月18日完成送
    達，受處分人稱未收受吊扣駕照通知單（即本件裁決書）云
    云，無礙於該裁決書依法送達之效力，自不足採。是受處分
    人如對該裁決書有所不服，自應從送達之翌日起20日內聲明
    異議，加計在途期間2日，其聲明異議期間至100年3月12日
    （週六）即已屆滿，因該期間之末日為假日，延至100年3月
    14日（週一）始屆至。然受處分人遲至100年6月13日始向原
    處分機關提出聲明異議狀，其異議顯然已逾異議期間，其程
    式不合法，且無從補正，應予駁回。
二、抗告人即受處分人李濬明抗告意旨略稱：受處分人案發前
    曾見警察同樣通行，但警察只許州官放火，不准百姓點燈，
    因此受處分人無違反道路交通管理處罰條例之責任。受處
    分人因前往南部工作，因此未收取裁決書，應屬可原諒之情
    況云云。
三、經查：
  (一)按受處分人不服道路交通管理處罰條例第八條所定主管機關
    所為之處罰者，得於接到裁決書之翌日起二十日內，向管轄
    地方法院聲明異議；交通法庭認聲明異議不合法律上之程式
    ，且其不合法律上之程式無從補正者，應以裁定駁回之。道
    路交通管理處罰條例第87條第1項、道路交通事件處理辦法
    第18條前段定有明文，是受處分人依法應於規定期間內向法
    院聲明異議，倘其逾期始行提出異議者，於法不合，法院應
    裁定駁回。又違反道路交通管理事件統一裁罰標準及處理細
    則第5條規定，處理違反交通管理事件，有關文書送達之程
    序，應依行政程序法規定，而行政程序法第74條第1項、第2
    項規定，送達於不能依應受送達人之住居所、事務所或營業
    所為之，或將文書付與有辨別事理能力之同居人、受雇人或
    應送達處所之接收郵件人員者，得將文書寄存送達地之地方
    自治或警察機關，並作送達通知書二份，一份黏貼於應受送
    達人住居所、事務所營業所或其就業處所門首，另一份交由
    鄰居轉交或置於該送達處所信箱或其他適當位置，或由郵政
    機關為送達者，得將文書寄存於送達地之郵政機關，以為送
    達。行政程序法第74條第1項所規定之寄存送達，應於寄存
    送達當日即生送達之效力（本院97年法律座談會刑事類提案
    第42號審查意見、司法院釋字第667號解釋參照）。是裁決
    書以寄存送達者，受處分人不服主管機關依據道路交通管理
    處罰條例所為之處罰，應於寄存送達之翌日起20日內提出異
    議，方為合法。
  (二)查原處分機關100年2月15日板監裁字第裁00-000000000號違
    反道路交通管理事件裁決書，其送達程序係以受處分人之戶
    籍地址即「臺北縣中和市（現已改制為新北市中和區○○○
    路576之1號」以郵寄方式寄送，郵務機關於100年2月18日因
    未獲會晤本人，亦無受領文書之同居人、受僱人或應受送達
    處所接收郵件人員，而將前揭裁決書寄存於上開送達地之郵
    政機關即中和中正路郵局招領，並製作寄存送達通知書二份
    ，一份黏貼於應受送達人即受處分人上址住所門首，另一份
    置於該址信箱以為送達，此有上揭裁決書、送達證書可憑，
    揆諸前揭說明，該裁決書自100年2月18日寄存於中和中正路
    郵局時起已生合法送達之效力，故抗告意旨辯稱受處分人在
    外工作未收到裁決書，未受合法通知云云，顯非可採。而受
    處分人應於送達日之翌日（即100年2月19日）起20日（加計
    在途期間2日）內聲明異議，至100年3月12日（週六）即已
    屆滿，因該期間之末日為假日，延至100年3月14日（週一）
    始屆至。詎受處分人遲至100年6月13日始向原處分機關聲明
    異議，有聲明異議狀上之板橋監理站收文章日期在卷可憑。
    是以，受處分人未於20日之不變期間內聲明異議，不合法律
    上之程式，且無從補正。則原審法院將受處分人之異議駁回
    ，核無違誤。抗告意旨並未提出客觀證據，足認可推翻原裁
    定上開認定之基礎，徒以其確未收到裁決書為由指摘原裁定
    不當，難認可採。
  (三)綜上所述，原審以受處分人逾期向原處分機關聲明異議，因
    程式不合法，而裁定駁回聲明異議，核其認事用法，並無違
    誤。受處分人仍執前詞提起抗告，為無理由，應予駁回。
據上論斷，應依道路交通事件處理辦法第25條，刑事訴訟法第41
2條，裁定如主文。
中    華    民    國   100    年    8     月    8     日
                  刑事第十七庭審判長法  官  王炳梁
                                    法  官  陳世宗
                                    法  官  周明鴻
以上正本證明與原本無異。
不得再抗告。
                                    書記官  郭彥琪
中    華    民    國   100    年    8     月    8     日